臺灣新北地方法院民事裁定
                                  111年度消債清字第185號
聲  請  人  劉守榮  
上列當事人因消費者債務清理事件聲請清算，本院裁定如下：
    主  文
聲請人應於本裁定送達後14日內補正如附件所示事項，逾期未補
正即駁回其聲請。
    理  由
一、按聲請更生或清算不合程式或不備其他要件者，法院應以裁
    定駁回之，但其情形可以補正者，法院應定期間先命補正，
    消費者債務清理條例第8條定有明文。又按聲請更生或清算
    ，徵收聲請費新臺幣（下同）1,000元，郵務送達費及法院
    人員之差旅費不另徵收。但所需費用超過應徵收之聲請費者
    ，其超過部份，依實支數計算徵收之。前項所需費用及進行
    更生或清算程序之必要費用，法院得酌定相當金額，定期命
    聲請人預納之，逾期未預納者，除別有規定外，法院得駁回
    更生或清算之聲請，此觀同法第6條之規定亦明。
二、本件聲請人具狀聲請清算，有如附件所示事項應予補正，爰
    定期命補正，如逾期未補正，則駁回其聲請。
三、依消費者債務清理條例第6條第3項、第8條但書，裁定如主
    文。
中　　華　　民　　國　　111 　年　　11　　月　　 9　　日
                  民事第一庭  法  官  毛崑山
上為正本係照原本作成。
本件不得抗告。
中　　華　　民　　國　　111 　年　　11　　月　　 9　　日
                              書記官  童淑敏
附件：
一、查聲請人僅預納郵務送達費新臺幣（下同）3,010元，尚未
    繳納聲請費1,000元，請繳納聲請費1,000元。
二、陳報下列事項：
(一)依聲請人於民國111年10月31日補正之泰山郵局存摺內頁影
    本最初日期為110年12月21日，請提出自109年8月迄今之交
    易明細，若舊存摺已遺失，請向泰山郵局申請。
(二)說明111年6月28日由配偶林菁匯入郵局之3千元是何原因？
    如是補貼聲請人生活費用，則是多久補貼一次？每次補貼多
    少？請提出相關證明文件。
(三)說明現住地新北市○○區○○路000巷0號1樓為何人所有？如係
    租賃者，請提出租賃契約，如係配偶或直系親所有者，請提
    出建物及土地謄本，並說明房地取得之方式。
(四)聲請人主張每月由兒子劉丁彰給付孝親費1萬3千元為其收入
    ，並主張聲請清算前2年每月必要支出為1萬3千元，並用上
    開孝親費收入支付，惟依聲請人補正之陳報狀，其每季尚有
    固定健保費收入3,870元，是請聲請人確認其每月收入種類
    、金額及每月必要支出金額後，補正財產及收入狀況說明書
    。
(五)依聲請人陳報之債權人清冊，國泰世華銀行商業部份有限公
    司債務金額為1,440元、台新國際商業銀行股份有限公司債
    務金額為67元，依聲請人目前收入狀況顯能清償，為何未清
    償？
(六)依聲請人所提出之財團法人金融聯合徵信中心查詢當事人綜
    合信用報告回覆書，聲請人已於110年12月6日申請「金融機
    構債權人清冊-消費者債務清理條例前置協商專用」之文件
    ，請提出到院。
(七)說明聲請人已領取之勞保老年一次給付，係自何時領取？領
    取金額為何？如何運用？目前剩餘金額？又退保後是否有參
    加國民年金保險？現是否有領取國民年金保險之相關年金？
    如有相關資料請提出之。